# 谁有 FASB ASC 840-10-25

提问人：liucicpa 时间：2010-01-29 14:15:23
谁有美国会计准则关于租赁的有关规定，
条款的范围从FASB ASC 840-10-25-41到FASB ASC 840-10-25-44

回答人：chenyiwei
你要的这几条的原文：
Lessor Application of Lease Classification Criteria 25-41 In applying the minimum-lease-payments criterion in paragraph 840-10-25-1(d), a lessor shall compute the present value of the minimum lease payments using the interest rate implicit in the lease. 25-42 A lessor shall consider all four lease classification criteria in paragraph 840-10-25-1 and both of the following incremental criteria:
a. Collectibility of the minimum lease payments is reasonably predictable. A lessor shall not be precluded from classifying a lease as a sales-type lease, a direct financing lease, or a leveraged lease simply because the receivable is subject to an estimate of uncollectibility based on experience with groups of similar receivables. b. No important uncertainties surround the amount of unreimbursable costs yet to be incurred by the lessor under the lease. Important uncertainties might include commitments by the lessor to guarantee performance of the leased property in a manner more extensive than the typical product warranty or to effectively protect the lessee from obsolescence of the leased property. However, the necessity of estimating executory costs such as insurance, maintenance, and taxes to be paid by the lessor (see paragraph 840-30-30-6[a]) shall not by itself constitute an important uncertainty as referred to herein. If the property covered by the lease is yet to be constructed or has not been acquired by the lessor at lease inception, the classification criterion in this paragraph shall be applied by the lessor at the date that construction of the property is completed or the property is acquired by the lessor. 25-43 If the lease at inception meets any of the four lease classification criteria in paragraph 840-10-25-1 and both of the criteria in the preceding paragraph, it shall be classified by the lessor as a sales-type lease, a direct financing lease, a leveraged lease, or an operating lease as follows:
a. Sales-type lease. A lease is a sales-type lease if it gives rise to manufacturer’s or dealer’s profit (or loss) to the lessor (that is, the fair value of the leased property at lease inception is greater or less than its cost or carrying amount, if different) and meets either of the following conditions:
1. It involves real estate and meets the criterion in paragraph 840-10-25-1(a) (in which circumstance, neither of the criteria in paragraph 840-10-25-42 applies). 2. It does not involve real estate and meets any of the criteria in paragraph 840-10-25-1 and both of the criteria in paragraph 840-10-25-42.
For implementation guidance on the interaction of lease classification and lessor activities, see paragraph 840-10-55-41. b. Direct financing lease. A lease is a direct financing lease if it meets all of the following conditions:
1. It meets any of the criteria in paragraph 840-10-25-1 and both of the criteria in the preceding paragraph. 2. It does not give rise to manufacturer's or dealer's profit (or loss) to the lessor. 3. It does not meet the criteria for a leveraged lease in (c). c. Leveraged lease. Leases that meet the criteria of sales-type leases set forth in (a) shall not be accounted for as leveraged leases but shall be accounted for as prescribed in paragraph 840-30-25-6. A lease is a leveraged lease if it has all of the following characteristics:
1. It meets the criteria in (b)(1) and (b)(2) for a direct financing lease. 2. It involves at least three parties: a lessee, a long-term creditor, and a lessor (commonly called the equity participant). 3. The financing provided by the long-term creditor is nonrecourse as to the general credit of the lessor (although the creditor may have recourse to the specific property leased and the unremitted rentals relating to it). The amount of the financing is sufficient to provide the lessor with substantial leverage in the transaction. 4. The lessor's net investment (see paragraph 840-30-25-8) declines during the early years once the investment has been completed and rises during the later years of the lease before its final elimination. Such decreases and increases in the net investment balance may occur more than once. d. Operating lease. A lease is an operating lease if it does not meet any of the four criteria in paragraph 840-10-25-1 or both of the criteria in the preceding paragraph. This includes a lease that involves real estate and gives rise to manufacturer's or dealer's profit (or loss) to the lessor but that does not meet the criterion in paragraph 840-10-25-1(a). 25-44 From the standpoint of the lessor, a lease involving real estate shall be classified by the lessor as a sales-type lease only if it meets the transfer-of-ownership criterion in paragraph 840-10-25-1(a).